臺灣高等法院高雄分院刑事判決　　　　　　　　　　九十三年度上訴字第七九號
　　上　訴　人　臺灣屏東地方法院檢察署檢察官
　　被　　　告　甲○○
右上訴人因被告違反毒品危害防制條例案件，不服臺灣屏東地方法院九十三年度訴字
第二六三號中華民國九十三年七月八日第一審判決（起訴案號：臺灣屏東地方法院檢
察署九十三年度偵字第一七八號；移
上訴，及移
    主  文
原判決撤銷。
甲○○連續施用第一級毒品，累犯，處有期徒刑壹年壹月。
扣案第一級毒品海洛因壹包〔淨重零點零捌公克、包裝重零點貳壹公克〕、殘留海洛
因成分注射針筒貳支、殘留海洛因成分夾鏈袋伍個、殘留海洛因成分吸管鏟子壹支，
均沒收銷燬之；另未殘留海洛因成分之藥鏟壹支，沒收。
    事  實
一、甲○○於民國八十九年間因施用毒品案件，經法院裁定送觀察勒戒，認無繼續施
    用毒品之傾向，由臺灣屏東地方法院檢察署檢察官以八十九年毒偵字第二七九號
    不起訴處分確定後，復因施用第一級毒品，再經法院裁定送觀察勒戒，認有繼續
    施用毒品傾向，並以九十年度毒聲字第一二五四號裁定送強制戒治，至九十一年
    七月十二日戒治執行完畢釋放，而提起公訴部分，則經法院判處有期徒刑七月確
    定，於九十二年三月十八日縮短刑期滿執行完畢，詎其不知悔改，明知海洛因係
    業經公告列為毒品危害防制條例第二條第二項之第一級毒品，不得非法持有、施
    用，仍未戒除施用毒品之習性，於強制戒治期滿釋放後五年內，竟基於施用第一
    級毒品之概括犯意，自九十二年十月間某日某時起至九十三年四月二十一日下午
    四時止，在屏東縣萬丹鄉社中村菜寮七十一號住處或在萬丹鄉萬丹國中旁加油站
    廁所內等地，以注射針筒方式，連續施用第一級毒品海洛因多次；又承前同一概
    括犯意，於九十三年六月四日下午五時許，在上開住處施用海洛因一次。嗣先後
    分別於九十三年一月十五日，在屏東縣萬丹鄉○○街土地公廟後方查獲，並扣得
    海洛因一包（淨重０點０八公克，包裝重０點二一公克）及供其吸食毒品所用殘
    留海洛因成分注射針筒一支、藥鏟（未殘留海洛因成分）一支；及於同年四月二
    十二日下午一時五十分許，在屏東市○○路，為警查獲，並扣得供其吸食毒品所
    用殘留海洛因成分注射針筒一支、夾鏈袋三個、吸管鏟子一支；另於九十三年六
    月六日九時四十分，在萬丹鄉寶厝村公墓大排水溝旁，為警查獲，扣得供其施用
    毒品殘留海洛因之夾鏈袋二個。
二、案經台灣屏東地方法院檢察署檢察官提起公訴及移送併辦。
    理  由
一、認定犯罪事實所根據的證據及理由：
  (一)被告甲○○在警察局詢問時、檢察官偵查中及原審審理時坦白承認前述犯行。
  (二)被告於九十三年一月十五日下午六時三十分、同年四月二十二日下午三時五分及
    同年六月六日，分別為警查獲時經採取其尿液送請檢驗，檢驗結果確均呈嗎啡陽
    性反應，有屏東縣衛生局出具之煙毒及麻醉藥品委託檢驗結果通知書三紙（見九
    十三年度毒偵字第一七八號偵查卷第十八頁、原審卷第三十四之一頁及九十三年
    度毒偵字第一０九七卷第十七頁）可為佐證。
  (三)被告經警查獲時扣得之白粉一包，經檢驗結果，係含有第一級第六項毒品海洛因
    成份，淨重零點零八公克〔包裝重零點二一公克〕，有法務部調查局鑑定通知書
    一紙附卷足參，又扣案注射針筒二支、夾鏈袋五個及吸管勺一支，經送驗後，亦
    呈海洛因陽性反應，此有高雄醫學大學附設中和紀念醫院九十三年六月八日，編
    號 0000-000、0000-000、0000-000、0000-000 號之檢驗報告四紙在卷及毒品海
    洛因殘渣袋初步檢驗結果相片足憑，另有供施用之工具藥鏟一支扣案可資佐証，
    堪認被告之自白與事實相符，其確有連續施用第一級毒品之犯行無誤。
  (四)被告前因施用毒品案件，經依台灣屏東地方法院裁定送觀察勒戒後，認無繼續施
    用毒品之傾向，嗣由臺灣屏東地方法院檢察署檢察官以八十九年毒偵字第二七九
    號不起訴處分確定後，復因施用第一級毒品，經法院裁定送觀察勒戒後，認有繼
    續施用毒品傾向，再依九十年度毒聲字第一二五四號裁定送強制戒治，至九十一
    年七月十二日戒治執行完畢，此有不起訴處分書、刑事判決及臺灣高等法院被告
    全國前案紀錄表各一紙在卷足按。
二、按海洛因為毒品危害防制條例第二條第一項第一款所規範之第一級毒品。核被告
    所為，係犯毒品危害防制條例第十條第一項之施用第一級毒品罪。被告多次施用
    第一級毒品海洛因行為，時間緊接，所犯為構成要件相同之罪名，顯係基於概括
    犯意反覆為之，為連續犯，應依刑法第五十六條之規定以一罪論並加重其刑。被
    告施用毒品前後持有該毒品之低度行為，為施用之高度行為所吸收，不另論罪。
    又公訴人雖僅就被告自九十二年十月間某日起，至九十三年一月十五日止，連續
    非法施用第一級毒品海洛因之犯行提起公訴，然檢察官就犯罪事實一部起訴者，
    其效力及於全部，本案被告自前述終止之時日起，至同年四月二十一日下午四時
    許，及同年六月四日、六日，被告仍續行施用或持有第一級毒品海洛因之事實，
    雖未經起訴，然與前揭論罪科刑部分，有連續犯之關係，已如前述，本院自應就
    屬於裁判上一罪之該部犯罪事實一併加以裁判。查被告曾因違反毒品危害防制條
    例案件，於九十年八月十五日經法院判處有期徒刑七月確定，並於九十二年三月
    十八日縮刑期滿執行完畢，五年以內再犯本件有期徒刑以上之罪，為累犯，依刑
    法第四十七條規定加重其刑，並遞加之。
三、原審予以被告論罪科刑，固非無見，惟查檢察官移送併案（被告於九十三年六月
    四日施用海洛因毒品於同月六日遭警查獲事實）部分，與起訴部分有連續犯裁判
    上一罪之關係，已如前述，原判決未及審理，容有未合。檢察官執此上訴，為有
    理由，自應由本院將原判決撤銷改判，審酌被告前已有施用毒品之犯行，經觀察
    勒戒及強制戒治後，仍無法根絕毒癮而又再度施用，顯見其戒毒意志不堅，惟念
    其坦承犯行，頗有悔意，態度良好等一切情狀，爰量處如主文第二項所示之刑。
    扣案海洛因一包（驗後淨重０．０八公克、包裝重０．二一公克），係毒品；殘
    留海洛因之注射針筒二支、夾鏈袋五個、吸管鏟子一支，係被告為警查獲時當場
    施用海洛因之工具，業已難與第一級毒品海洛因析離，爰依毒品危害防制條例第
    十八條第一項前段規定，不問屬於犯人與否，均宣告沒收銷燬之。又扣案之藥鏟
    一支，為被告預備供犯罪所用之物，且屬被告所有，業據被告陳明在卷，爰依刑
    法第三十八條第一項第二款規定沒收之。至鑑驗耗用之海洛因既已滅失，爰不為
    沒收併銷燬之諭知，附此敘明。
四、被告經合法傳喚，無正當理由未到庭，爰不待其陳述，逕行判決。
據上論結，應依刑事訴訟法第三百六十九條第一項前段、第三百七十一條、第三百六
十四條、第二百九十九條第一項前段，毒品危害防制條例第十條第一項、第十八條第
一項前段，刑法第十一條、第五十六條、第四十七條、第三十八條第一項第二款，判
決如主文。
本案經檢察官張金塗到庭執行職務。
中      華      民      國    九十三    年      九      月    二十三    日
                              臺灣高等法院高雄分院刑事第七庭
                                  審判長法官  李春昌
                                        法官  黃憲文
                法官  莊飛宗
右正本證明與原本無異。
如不服本判決應於收受本判決後十日內向本院提出上訴書狀，其未述上訴理由者，
並得於提起上訴後十日內向本院補提理由書狀（均須按他造當事人之人數附繕本)「
切勿逕送上級法院」。
                                      書記官  葉淑華
中    華    民    國      九十三      年      九      月     二十四     日
附錄本案論罪科刑法條全文：
毒品危害防制條例第十條第一項
施用第一級毒品者，處六月以上五年以下有期徒刑。
